【裁判字號】    96,上易,1737
【裁判日期】    970129
【裁判案由】    竊盜
【裁判全文】
臺灣高等法院臺中分院刑事判決        96年度上易字第1737號
上  訴  人
即  被  告  甲○○
                      7號
上列上訴人因竊盜案件，不服臺灣彰化地方法院96年度易字第70
6號中華民國96年7月12日第一審判決（起訴案號：臺灣彰化地方
法院檢察署96年度偵字第1866、2923號），提起上訴，本院判決
如下：
    主  文
原判決關於甲○○部分撤銷。
甲○○共同於夜間侵入住宅竊盜，處有期徒刑柒月，減為有期徒
刑參月又拾伍日，如易科罰金，以銀元參佰元即新臺幣玖佰元，
折算壹日。又共同攜帶兇器、毀壞其他安全設備、於夜間侵入住
宅竊盜，處有期徒刑柒月，減為有期徒刑參月又拾伍日，如易科
罰金，以新臺幣壹仟元，折算壹日；扣案之剪刀、六角板手、活
動板手、鐵條各壹支、手套只，均沒收。又共同攜帶兇器、毀
壞其他安全設備、於夜間侵入住宅竊盜，處有期徒刑柒月，減為
有期徒刑參月又拾伍日，如易科罰金，以新臺幣壹仟元，折算壹
日；扣案之剪刀、六角板手、活動板手、鐵條各壹支、手套只
，均沒收。又共同攜帶兇器、毀壞其他安全設備、於夜間侵入住
宅竊盜，未遂，處有期徒刑肆月，如易科罰金，以新臺幣壹仟元
，折算壹日，減為有期徒刑貳月，如易科罰金，以新臺幣壹仟元
，折算壹日；扣案之剪刀、六角板手、活動板手、鐵條各壹支、
手套只，均沒收。應執行有期徒刑捌月，如易科罰金，以銀元
參佰元即新臺幣玖佰元，折算壹日；扣案之剪刀、六角板手、活
動板手、鐵條各壹支、手套只，均沒收。
    事  實
一、甲○○與林哲宇（已經原審判處有期徒刑六月確定）共同基
    於意圖為自己不法所有之犯意聯絡 ，於民國95年6月18日凌
    晨2時許夜間 ，共同侵入己○○位於彰化縣北斗鎮○○里○○路37號住處內，由林哲宇徒手竊取己○○所有置於該住處
    1樓客廳內有新臺幣（下同）12000元之皮包1只， 得手後旋
    逃離現場。
二、甲○○與年籍、姓名不詳、綽號「阿仁」之成年男子共同基
    於意圖為自己不法所有之犯意聯絡，由阿仁攜帶足供兇器使
    用之剪刀 、六角板手、活動板手、破壞鐵條工具各1支及手
    套3只，於95年12月22日凌晨1時許夜間，至丙○○位於彰化
    縣北斗鎮○○里○○路○段542號住處，以上開工具破壞上址
    住處後方鋁門窗，共同侵入屋內，竊取丙○○所有置於該屋
    內之手鍊金飾2條、項鍊金飾1條、玉戒指1只， 得手後旋逃
    離現場。
三、甲○○另與該綽號「阿仁」之成年男子共同基於意圖為自己
    不法所有之犯意聯絡，由阿仁攜帶足供兇器使用之剪刀、六
    角板手、活動板手、破壞鐵條工具各1支及手套3只，於95年
    12月22日凌晨2時許夜間， 至乙○○位於彰化縣北斗鎮○○
    里○○路27號住處， 以上開工具破壞上址住處2樓落地鋁門
    窗，共同侵入屋內，竊取乙○○所有置於該屋內之紅色皮箱
    1 個、棉被袋2個（內有洋酒27瓶），得手後旋逃離現場。
四、甲○○復與綽號「阿仁」之成年男子共同基於意圖為自己不
    法所有之犯意聯絡，由阿仁攜帶足供兇器使用之剪刀、六角
    板手、活動板手、破壞鐵條工具各1支及手套3只，於95年12
    月22日凌晨3時50分許夜間 ，至戊○○位於彰化縣北斗鎮○○里○○路17之1號住處， 以上開工具破壞上址住處左側鐵
    窗，共同侵入屋內，著手竊取財物，因遭鄰居發現報警，立
    即逃離現場而未遂 。嗣甲○○於同日凌晨5時30分許，在彰
    化縣北斗鎮○○里○○路824號前，為警查獲。 並查扣剪刀
    、六角板手、活動板手、破壞鐵條工具各1支及手套3只。
五、案經丙○○、乙○○訴由彰化縣警察局北斗分局報請臺灣彰
    化地方法院檢察署檢察官偵查起訴。
    理  由
一、上揭犯罪事實，業據被告甲○○迭於警詢、偵查及原審坦承
    不諱，核與告訴人丙○○、乙○○及被害人己○○、戊○○
    於警詢中所指訴之遭竊情形相符。並有竊案現場相片、錄影
    VCD、告訴人丙○○、乙○○立具之贓證物品保管收據各1紙
    附卷可稽；另有被告甲○○竊盜所用之剪刀、六角板手、活
    動板手、破壞鐵條工具各1支及手套3只扣案足憑。是被告甲○○之前揭自白與事實相符，本件事證明確，被告甲○○犯
    行堪以認定。
二、核被告甲○○上揭犯罪事實一所為，係犯刑法第321條第1項
    第2款之夜間侵入住宅竊盜罪 ，其與同案被告林哲宇就此部
    分犯行，有犯意之聯絡及行為之分擔，是為共同正犯。另核
    被告甲○○上揭犯罪事實二、三所為，係犯刑法第321條第1
    項第1、2、3款之於夜間侵入住宅、毀越門扇 、攜帶兇器竊
    盜罪。又核被告甲○○上揭犯罪事實四所為，係犯刑法第32
    1條第2項、第1項第1、2、3款於夜間侵入住宅、毀越門扇、
    攜帶兇器竊盜未遂罪，其此部分犯行係已著手於犯罪行為之
    實行而未遂， 應依刑法第25條第2項規定按既遂犯之刑減輕
    之。 被告甲○○所犯上開4罪間，犯意各別，罪名互異，應
    予分論併罰。
三、原審以本案事證明確，而對被告論罪科刑，本非無見，惟：
    (一)就被告前揭犯罪事實欄四之犯行，原審於判決事實及理由
    欄皆詳予論述係為累犯，然於主文欄竟漏未記載，即有未洽
    ；(二)為紀念解除戒嚴20週年，予罪犯更新向善之機，所制定
    之 中華民國96年罪犯減刑條例業於96年7月16日生效實施，
    被告犯罪時間在中華民國96年4月24日以前 ，所犯為刑法第
    321條第1項、第2項之罪，均合於減刑條件， 原審未及適用
    ，亦有未合。被告提起上訴空言指摘原審量刑過重而有不當
    ，固無理由，惟原審判決既有上述未及適用中華民國96年罪
    犯減刑條例等情事，仍應由本院予以撤銷改判。審酌被告甲○○並無前科，此有台灣高等法院被告全國前案紀錄表在卷
    可稽，被告本件共竊盜四次，及其犯罪之動機、方法、手段
    、所生危害，暨犯後到庭均坦承犯行、態度良好、所竊取之
    財物價值皆非高等一切情狀，分別量處如主文第二項所示之
    刑，並就被告所為如犯罪事實欄一、四部分，諭知易科罰金
    之折算標準（按被告前揭犯罪事實欄一之犯行於犯罪時之刑
    法第41條第1項前段規定：「犯最重本刑為5年以下有期徒刑
    以下之刑之罪，而受6個月以下有期徒刑或拘役之宣告 ，因
    身體、教育、職業、家庭之關係或其他正當事由，執行顯有
    困難者，得以1元以上3元以下折算一日，易科罰金。」又被
    告行為時之易科罰金折算標準，現已刪除之修正前罰金罰鍰
    提高標準條例第2條前段規定 ，就其原定數額提高為100 倍
    折算1日 ，則本件被告行為時之易科罰金折算標準，應以銀
    元300元折算1日， 經折算為新臺幣後，應以新臺幣900元折
    算為1日。惟95年7月1日修正公布施行之刑法第41條第1項前
    段則規定：「犯最重本刑為五年以下有期徒刑以下之刑之罪
    ，而受六個月以下有期徒刑或拘役之宣告者，得以新臺幣一
    千元、二千元或三千元折算一日，易科罰金。」比較修正前
    後之易科罰金折算標準，以95年7月1日修正公布施行前之規
    定，較有利於被告，則應依刑法第2條第1項前段，適用修正
    前刑法第41條第1項前段規定，定其折算標準，併此敘明）
    。及就各次犯行部分皆減其刑期2分之1，暨定其應執行之刑
    ，復依中華民國刑法施行法第3條之1第3項規定， 就所定之
    應執行刑，諭知易科罰金之折算標準，用啟自新。另扣案之
    剪刀、六角板手、活動板手、鐵條各1支、手套3只，為被告
    甲○○所有，供犯罪所用之物，應依刑法第38條第1項第2款
    宣告沒收。
四、被告甲○○經合法傳喚，無正當理由不到庭，爰不待其陳述
    逕為判決。
據上論斷，應依刑事訴訟法第369條第1項前段、第364條、第299
條第1項前段、第371條，刑法第2條第1項、第28條、第321條第1
項第1款、第2款、第3款、第2項、第25條第2項、第51條第5款（
修正前）、第41條第1項前段（修正前）、第2項（修正前）、第
38 條第1項第2款，罰金罰鍰提高標準條例第1條前段、第2條（
修正前），刑法施行法第1條之1、第3條之1第3項，中華民國96
年罪犯減刑條例第3條第1項第15款、第7條、第9條、第10條第1
項，判決如主文。
本案經檢察官丁○○到庭執行職務。
中    華    民    國    97    年    1     月    29    日
            刑事第一庭  審判長法  官  陳  紀  綱
                              法  官  姚  勳  昌
                              法  官  張  智  雄
上列正本證明與原本無異。
不得上訴。
                              書記官  謝  雅  惠
中    華    民    國    97    年    1     月    30    日
附錄論罪科刑法條：
中華民國刑法第321條：
犯竊盜罪而有左列情形之一者，處6月以上、5年以下有期徒刑：
一於夜間侵入住宅或有人居住之建築物、船艦或隱匿其內而犯之
  者。
二毀越門扇、牆垣或其他安全設備而犯之者。
三攜帶兇器而犯之者。
四結夥三人以上而犯之者。
五乘火災、水災或其他災害之際而犯之者。
六在車站或埠頭而犯之者。
前項之未遂犯罰之。


司法院資訊處製作；財團法人民間司法改革基金會備份。
